【裁判字號】    91,訴,1383
【裁判日期】    920117
【裁判案由】    毒品危害防制條例
【裁判全文】
臺灣桃園地方法院刑事判決                        九十一年度訴字第一三八三號
    公  訴  人  臺灣桃園地方法院檢察署檢察官
    被      告  甲○○  女  三.
右列被告因違反毒品危害防制條例案件，經檢察官提起公訴（九十年度毒偵字第四八
一七號），本院判決如左：
    主  文
甲○○連續施用第一級毒品，累犯，處有期徒刑柒月，扣案之注射針筒伍支、橡膠軟
管壹條，沒收之。又施用第二級毒品，累犯，處有期徒刑月。應執行有期徒刑玖月
，扣案之注射針筒伍支、橡膠軟管壹條，沒收之。
    事  實
一、甲○○前曾於民國八十七年間，因違反麻醉藥品管理條例案件，經臺灣高等法院
    判處有期徒刑七月確定，於八十九年一月二日執行完畢，竟猶再因施用第一級毒
    品海洛因案件，經本院裁定送觀察、勒戒後，認有繼續施用毒品之傾向，再經本
    院裁定令入戒治處所施以強制戒治，嗣經停止戒治交付保護管束期滿，由臺灣桃
    園地方法院檢察署檢察官於八十九年二月十日以八十九年度戒偵字第五八號為不
    起訴處分確定。詎仍不知悛悔，未戒除毒癮，基於概括之犯意，自九十年九月中
    旬起，迄九十年十二月十二日二十二時餘許止，在其桃園縣桃園市○○路一六三
    號二樓其租住處，連續非法施用第一級毒品海洛因多次。復另行起意，於九十年
    十二月十三日二時許（為警查獲後之採尿時間）往前回溯九十六小時之不詳時間
    內，在臺灣地區內某不詳處所，施用第二級毒品安非他命一次。嗣其於九十年十
    二月十二日二十二時四十五分許，在桃園縣桃園市○○路六九一號三樓為警查獲
    ，並扣得其所有之行動電話一支，及其所有預備供施用第一級毒品海洛因之注射
    針筒五支、供施用第一級毒品海洛因之橡膠軟管一條。再由臺灣桃園地方法院檢
    察署檢察官聲請本院以九十一年度毒聲字第二二四二號裁定令入戒治處所施以強
    制戒治。
二、案經桃園縣警察局桃園分局報請臺灣桃園地方法院檢察署檢察官偵查起訴。
    理  由
一、訊之被告甲○○固坦承有施用第一級毒品海洛因之犯行，惟矢口否認有施用第二
    級毒品安非他命之犯行，辯稱：伊並未施用安非他命云云。經查：（一）被告供
    承其於右揭時、地連續施用第一級毒品海洛因之事實，除其自白外，尚有注射針
    筒五支、橡膠軟管一條扣案可稽，此外，被告於九十年十二月十三日為警查獲採
    尿送驗結果，亦呈嗎啡之陽性反應乙節，有桃園縣衛生局不法藥物尿液檢定書、
    國防部憲兵司令部刑事鑑識中心鑑驗通知書、桃園縣警察局桃園分局被採尿人姓
    名編號對照表影本等各乙紙附卷可憑，是堪認被告前開自白與事實相符，其此部
    分之犯行自堪認定。（二）被告雖矢口否認有施用第二級毒品安非他命之犯行，
    惟查其於九十年二月十三日二時許為警查獲後所採尿液，經送桃園縣衛生局鑑定
    、國防部憲兵司令部刑事鑑識中心以氣相層析質譜分析法複驗結果，均呈甲基安
    非他命之陽性反應乙節，有桃園縣衛生局不法藥物尿液檢定書、國防部憲兵司令
    部刑事鑑識中心鑑驗通知書、桃園縣警察局桃園分局被採尿人姓名編號對照表影
    本等各乙紙在卷可佐。按甲基安非他命經口服投與後約百分之七十於二十四時內
    自尿中排出，約百分之九十於九十六小時內自尿中排出，由於目前國內尿液中甲
    基安非他命之檢驗僅為鑑定其是否呈陽性反應，尚未定其含量，且甲基安非他命
    成分之檢出與其投與方式、投與量、個人體質、採尿時間與檢測儀器之精密度等
    諸多因素有關，因此僅憑尿液中呈安非他命陽性反應，並無法確實推算吸食時間
    距採集時間之長短，惟依上述推斷，最長可能不會超過四日乙節，有行政院衛生
    署藥物食品檢驗局八十一年二月八日（八一）藥檢壹字第一一五六號函附卷可稽
    ，準此，堪認被告確有於前述採尿時（九十年十二月十三日二時許）回溯前四日
    （即九十六小時）之不詳時間內，在不詳地點，施用第二級毒品安非他命之犯行
    。（三）被告前曾因施用第一級毒品海洛因案件，經本院裁定送觀察、勒戒後，
    認有繼續施用毒品之傾向，再經本院裁定令入戒治處所施以強制戒治，嗣經停止
    戒治交付保護管束期滿，由臺灣桃園地方法院檢察署檢察官於八十九年二月十日
    以八十九年度戒偵字第五八號為不起訴處分確定之事實，有上開不起訴處分書、
    本院八十六年度訴字第一三八九號判決、臺灣桃園地方法院檢察署刑案資料查註
    紀錄表、臺灣高等法院被告全國前案紀錄表等在卷可稽。被告此次再犯施用毒品
    之犯行，亦經本院以九十一年度毒聲字第二二四二號裁定令入戒治處所施以強制
    戒治之情，亦有本院前開裁定乙紙在卷可憑，綜上，本案事證明確，被告犯行洵
    堪認定，應予依法論科。
二、核被告甲○○所為，係犯毒品危害防制條例第十條第一項之施用第一級毒品罪、
    同條第二項之施用第二級毒品罪。被告施用時持有第一級毒品海洛因、第二級毒
    品安非他命之低度行為，應為施用第一級毒品海洛因、第二級毒品安非他命之高
    度行為所吸收，不另論罪。被告先後多次施用第一級毒品海洛因之行為，時間緊
    接，所犯構成要件相同，顯係基於概括之犯意反覆為之，應依連續犯之規定以一
    罪論，並依法加重其刑。又被告前曾於八十七年間，因違反麻醉藥品管理條例案
    件，經臺灣高等法院判處有期徒刑七月確定，於八十九年一月二日執行完畢之事
    實，有臺灣高等法院被告全國前案紀錄表在卷可按，其受有期徒刑之執行完畢後
    ，於五年內再犯本件最重本刑為有期徒刑以上之罪，為累犯，就其所犯前開二罪
    應依刑法第四十七條之規定加重其刑。被告所犯施用第一級毒品及第二級毒品之
    罪，犯意各別，罪名不同，應予分論併罰。公訴人就被告於九十年十二月十三日
    二時許回溯二十四小時以外之施用第一級毒品海洛因之犯行，雖未起訴，惟該些
    部分與起訴部分具有連續犯之裁判上一罪關係，本院自得併予審究，附此敘明。
    爰審酌被告犯罪之動機、方法、其前已有多次毒品前科，經觀察、勒戒、強制戒
    治後，復仍再行施用第一級、第二級毒品，戕害己身，惟念及其犯後坦承施用第
    一級毒品之犯行，態度尚稱良好等一切情狀，就其所犯前述二罪，分別量處如主
    文所示之刑，並定其應執行之刑。扣案之注射針筒五支、橡膠軟管一條，均為被
    告所有，其中注射針筒五支均未使用過，係預備供施用第一級毒品海洛因之用；
    另橡膠軟管一條亦是供施用第一級毒品海洛因之用乙節，亦據被告於本院訊問時
    供承在卷，爰依刑法第三十八條第一項第二款之規定，宣告沒收。至扣案之行動
    電話乙支，雖為被告所有，惟核與被告施用毒品之犯行無關，爰不為沒收之諭知
    ，附此敘明。
據上論斷，應依刑事訴訟法第二百九十九條第一項前段，毒品危害防制條例第十條第
一項、第二項，刑法第十一條前段，第五十六條、第四十七條、第五十一條第五款，
第三十八條第一項第二款，判決如主文。
本案經檢察官李山明到庭執行職務。
中        華        民        國    九十二    年    一    月    十七    日
                                臺灣桃園地方法院刑事第六庭
                                    法  官  林曉芳
右正本證明與原本無異。
如不服本判決，應於判決送達後十日內向本院提出上訴狀( 應附繕本 )，上訴於
臺灣高等法院。
                                    書記官  巫孟蓉
中        華        民      國    九十二    年    一    月    二十    日
附論罪科刑依據之法條
毒品危害防制條例第十條
施用第一級毒品者，處六月以上五年以下有期徒刑。
施用第二級毒品者，處三年以下有期徒刑。


司法院資訊處製作；財團法人民間司法改革基金會備份。
